臺灣桃園地方法院刑事判決　　　　　　　 94年度訴字第673號
公　訴　人　臺灣桃園地方法院檢察署檢察官
被　　　告　甲○○　男　19歲.
　　　　　　　　　　服役中，.
　　　　　　　　　　9附20號.
上列被告因違反槍砲彈藥刀械管制條例案件，經檢察官提起公訴
（94年度偵字第2279號），經本院裁定改依簡式審判程序，判決
如下︰
    主  文
甲○○未經許可，持有可發射子彈具有殺傷力之土造霰彈槍，處
有期徒刑壹年貳月，併科罰金新臺幣萬元，罰金如易服勞役，
以新臺幣玖佰元（即銀元佰元）折算壹日。緩刑肆年。
扣案之具殺傷力之土造霰彈槍（槍枝管制編號0000000000）壹枝
、制式霰彈貳顆，均沒收。
    事  實
一、甲○○明知槍砲彈藥刀械管制條例所列槍砲、彈藥，非經中
    央主管機關許可，不得寄藏、持有及意圖販賣而陳列，仍於
    民國93年6 月中旬某日，在桃園縣龍潭鄉○○路路旁，向姓
    名年籍不詳綽號「小黑」之成年男子，以新台幣（下同）80
    00元之代價，購得具殺傷力之兩節式土造鋼管槍，以打擊底
    火（藥）引爆子彈內火藥為發射動力，機械性能良好，可擊
    發12GAUGE 制式霰彈之土造霰彈槍（槍枝管制編號00000000
    00）1 枝及12GAUGE 制式霰彈3 顆（其中1 顆經試射已不具
    殺傷力），自斯時起未經主管機關許可而持有，繼而藏放在
    其位於桃園縣龍潭鄉○○路103 巷24號住處內。嗣94年1 月
    12日晚間，甲○○攜帶前開土造霰彈槍及制式霰彈與不知情
    之友人陳振森共乘機車外出，於同日晚間8 時30分許，二人
    在桃園縣中壢市○○路50號前修理機車，經行經該處之員警
    認為可疑上前盤查，當場自甲○○隨身包包內查得前開土造
    霰彈槍及制式霰彈，始查悉上情。
二、案經新竹市警察局第三分局報告臺灣桃園地方法院檢察署檢
    察官偵查起訴。
    理  由
一、按刑事訴訟法經修正部分條文，於92年2 月6 日經總統公布
    ，同年9 月1 日起施行。修正後刑事訴訟法增訂第273 條之
    1 規定除被告所犯為死刑、無期徒刑、最輕本刑為三年以上
    有期徒刑之罪、或高等法院管轄第一審案件者外，於審判期
    日前之程序進行中，被告先就被訴事實為有罪之陳述時，審
    判長得告知被告簡式審判程序之旨，並聽取當事人、代理人
    、辯護人及輔佐人之意見後，裁定進行簡式審判程序。經查
    ，本件被告被訴違反槍砲彈藥刀械管制條例一案，為前開不
    得進行簡式審判程序以外之案件，且被告甲○○於本院行準
    備程序時就訴事實為有罪之陳述，本院告知被告簡式審判程
    序之旨，並聽取被告之意見後，爰依右開刑事訴訟法第273
    條之1 之規定，當庭裁定改依簡式審判程序審判之，合先敘
    明。
二、右揭事實，業據被告甲○○於警、偵訊及本院審理時坦認不
    諱（見偵查卷第8 至10頁、第32至33頁、本院卷附94年4 月
    22日準備程序筆錄、簡式審判筆錄），並有現場查獲及贓證
    物照片12幀附卷可稽，及前揭土造霰彈槍1 支、制式霰彈3
    顆（其中1 顆經試射已不具殺傷力）扣案可證。而該扣案之
    槍彈，經送請內政部警政署刑事警察局以性能檢驗法及試射
    法鑑驗結果，認送鑑槍枝1 枝（槍枝管制編號0000000000）
    ，係兩節式土造鋼管槍，以打擊底火（藥）引爆子彈內火藥
    為發射動力，機械性能良好，可擊發12GAUGE 制式霰彈，認
    具殺傷力，另送鑑霰彈3 顆，均係12GAUGE 制式霰彈3 顆（
    其中1 顆經試射已不具殺傷力），有內政部警政署刑事警察
    局94年2 月15日刑鑑字第0940013689號槍彈鑑定書在卷足憑
    ，綜上，足徵被告之自白核與事實相符，自可採信。是被告
    未經許可持有可發射子彈具有殺傷力之土造霰彈槍及制式霰
    彈之犯行，事證明確，堪以認定，應依法論科。
三、按被告行為後，槍砲彈藥刀械管制條例業於94年1 月26日修
    正公布施行，刪除槍砲彈藥刀械管制條例第11條，並將修正
    前第11條第4 項移入修正後第8 條第4 項，將原第11條第4
    項之法定刑「一年以上七年以下有期徒刑，併科新臺幣七百
    萬元以下罰金」，提高為「三年以上十年以下有期徒刑，併
    科新臺幣七百萬元以下罰金」，經比較新舊法之結果，以修
    正前之槍砲彈藥刀械管制條例第11條第4 項之規定，有利於
    被告，是依刑法第2 條第1 項但書之規定，應適用修正前之
    該條例第11條第4 項之規定論處。另該條例第12條之規定則
    未經修正，自無比較新舊法之必要，合先敘明。查被告甲○
    ○未經中央主管機關許可無故持有前揭具殺傷力之土造霰彈
    槍及霰彈子彈，核其所為，係犯修正前槍砲彈藥刀械管制條
    例第11條第4 項之未經許可，持有可發射子彈具有殺傷力之
    土造霰彈槍罪、同條例第12條第4 項之未經許可，持有子彈
    罪。查本件被告所持有之槍枝係屬土造霰彈槍，而非制式霰
    彈槍，已如前述，是被告持有之前揭土造霰彈槍應屬槍砲彈
    藥刀械管制條例第4 條第1 項第1 款之其他可發射子彈具有
    殺傷力之槍枝，而非屬獵槍，所為應係犯修正前槍砲彈藥刀
    械管制條例第11條第4 項之未經許可持有可發射子彈具有殺
    傷力之槍枝罪，公訴意旨漏未斟酌此點，而認被告所持有之
    土造霰彈槍係屬上開條例第4 條第1 項第1 款所指之「獵槍
    」，係犯該條例修正前第8 條第4 項之持有獵槍罪，尚有未
    洽，惟其基本事實同一，本院自應予審理，並變更其起訴法
    條。又被告一持有槍、彈之行為，同時觸犯二罪名，為想像
    競合犯，依刑法第55條之規定，從一重之修正前槍砲彈藥刀
    械管制條例第11條第4 項之罪處斷。審酌被告非法持有可發
    射子彈具有殺傷力之土造霰彈槍，殺傷力強，惟被告並未實
    際使用該槍枝、對社會尚未造成實際損害，併衡之被告犯罪
    之動機、目的、手段、智識程度、犯罪所生之危險或損害、
    犯罪後坦承犯行，態度良好等一切情狀，量處如主文所示之
    刑，並就併科罰金部分，諭知易服勞役之折算標準。末查，
    被告前未曾受有期徒刑以上刑之宣告，有卷附台灣高等法院
    被告前案紀錄表可按，其持有前開土造霰彈槍及制式霰彈時
    年僅19歲，年輕識淺，一時失慮而犯罪，犯罪後坦承犯行，
    頗具悔悟之心，經此起訴審判，應知所警惕，而無再犯之虞
    ，本院認對其所宣告之刑，以暫不執行為適當，爰併諭知緩
    刑4 年，以啟自新。
四、扣案之土造霰彈槍（槍枝管制編號0000000000）1 枝、及制
    式霰彈2 顆，均屬違禁物，應依刑法第38條第1 項第1 款規
    定沒收。至扣案之本具有殺傷力之制式霰彈1 顆，送驗後經
    內政部刑事警察局試射擊發後僅剩彈殼，已不具子彈之外型
    及功能，非可供槍枝使用具殺傷力之子彈，非屬違禁物，爰
    不為沒收之諭知，亦併此敘明。
據上論斷，應依刑事訴訟法第273 條之1 、第299 條第1 項前段
、第300 條，修正前槍砲彈藥刀械管制條例第11條第4 項、第12
條第4 項，刑法第11條前段、第2 條第1 項但書、第55條、第42
條第2 項、第38條第1 項第1 款，罰金罰鍰提高標準條例第2 條
，現行法規所定貨幣折算新台幣條例第2 條，判決如主文。
本案經檢察官徐則賢到庭執行職務。
中　　華　　民　　國　　94　　年　　4 　　月　　29　　日
                  臺灣桃園地方法院刑事第七庭
                      法  官  林惠霞
上正本證明與原本無異。
如不服本判決，應於收受送達後10日內向本院提出上訴書狀。
　　　                書記官  方秀貞
中　　華　　民　　國　　94　　年　　4 　　月　　29　　日
附錄本案論罪科刑法條全文
修正前槍砲彈藥刀械管制條例第11條
  未經許可，製造、販賣或運輸第四條第一項第一款所稱其他可
發射金屬或子彈具有殺傷力之各式槍砲者，處五年以上有期徒刑
，併科新臺幣一千萬元以下罰金。
  未經許可，轉讓、出租或出借前項所列槍砲者，處三年以上十
年以下有期徒刑，併科新臺幣七百萬元以下罰金。
  意圖供自己或他人犯罪之用，而犯前二項之罪者，處無期徒刑
或七年以上有期徒刑，併科新臺幣一千萬元以下罰金。
  未經許可，持有、寄藏或意圖販賣而陳列第一項所列槍砲者，
處一年以上七年以下有期徒刑，併科新臺幣七百萬元以下罰金。
  第一項至第三項之未遂犯罰之。
槍砲彈藥刀械管制條例第12條
  未經許可，製造、販賣或運輸子彈者，處一年以上七年以下有
期徒刑，併科新台幣五百萬元以下罰金。
  未經許可，轉讓、出租或出借子彈者，處六月以上五年以下有
期徒刑，併科新台幣三百萬元以下罰金。
  意圖供自己或他人犯罪之用，而犯前二項之罪者，處三年以上
十年以下有期徒刑，併科新台幣七百萬元以下罰金。
  未經許可，持有、寄藏或意圖販賣而陳列子彈者，處五年以下
有期徒刑，併科新台幣三百萬元以下罰金。
  第一項至第三項之未遂犯罰之。
